CCAM_Analyse
========================================================

Initialisation.
---------------

Pour des raisons de confidentialité, les données sources ne sont pas accessibles dans ce répertoire mais restent privées.
Chemin d'accès local:
```{r path}
path <- "~/Documents/Resural/FEDORU/CCAM_ATU_2012_Data"

# file <- "table_ccam.csv"
# d <- read.csv2(path.data, header = TRUE, skip = 1, fileEncoding = "UTF-8")

```
Analyse du fichier ATU_2012
---------------------------

```{r atu, echo=FALSE}
file <- "atu_2012.csv"
path.data <- paste(path, file, sep = "/")

d.atu <- read.csv2(path.data, header = TRUE, fileEncoding = "UTF-8")
str(d.atu)
d.atu$REGION <- as.factor(d.atu$REGION)

s.region <- as.data.frame(table(d.atu$REGION)) # nb de SU par région
colnames(s.region) <- c("Région", "nb de SU")
s.region

su.alsace <- factor(d.atu$ETABLISSEMENT[d.atu$REGION == 42]) # établissements d'Alsace (il en manque ?)
su.alsace
```


Analyse du fichier base_ccam_2012
-------------------------------------

```{r ccam, echo=FALSE}
file <- "base_ccam_2012.csv"
path.data <- paste(path, file, sep = "/")

d <- read.csv2(path.data, header = TRUE, fileEncoding = "UTF-8")
d$Effectif.avec.ATU <- as.numeric(d$Effectif.avec.ATU)
names(d)
str(d)

n.atu <- sum(d$Effectif.avec.ATU)        # nb total d'actes
n.hop <- nlevels(unique(d$FINESS))       # nb d'étalissements (FINESS juridique ?)
freq.actes <- sort(tapply(d$Effectif.avec.ATU, d$code.acte, sum), decreasing=TRUE)
head(freq.actes,10) # les 10 actes les plus pratiqués
```
En 2012, __`r n.atu`__ actes ont été réalisés au service des urgences de __`r n.hop`__ établissements de santé.

Merging d et d.atu
-------------------

On peut merger les dataframe __d__ et __d.atu__ sur la colonne __FINESS__ pour récupérer l'information région que ne possède pas d. Cependant on constate qu'un certain nombre d'établissements disparaissent avec un merging simple:
```{r merge1}
merge1 <- merge(d, d.atu, by.x = "FINESS", by.y = "FINESS")
merge1 <- merge1[,-6] # supprime la colonne ETABLISSEMENT redondante avec Libellé
actes.region <- tapply(merge1$Effectif.avec.ATU, merge1$REGION, sum) # région 94 (Corse)?
actes.region
sum(actes.region, na.rm=TRUE) # à comparer à n.atu

boxplot(merge1$Effectif.avec.ATU ~merge1$REGION, outline=FALSE) # interprétation ?
```
Il n'y a que 86762 lignes contre 94143 attendues.

Si on impose toutes les lignes de d:
```{r merge2}
merge2 <- merge(d, d.atu, by.x = "FINESS", by.y = "FINESS", all.x=TRUE)
merge2 <- merge2[,-6] # supprime la colonne ETABLISSEMENT redondante avec Libellé

```
Croisement actes / région
-------------------------

```{r actes_regions}
a <- tapply(merge1$Effectif.avec.ATU, list(merge1$code.acte, merge1$REGION), sum)
str(a)
a["DEQP003",]
sum(a["DEQP003",], na.rm=TRUE)

```
On obtient une matrice de 27 colonnes et 1996 lignes. A standardiser sur 10.000 ATU

Base dans code regroupement
---------------------------

```{r bdcg}
file <- "base_dans_code_regroupement.csv"
path.data <- paste(path, file, sep = "/")
d.base <- read.csv2(path.data, header = TRUE, fileEncoding = "UTF-8")

d.base$fréquence.pour.10000.ATU <- as.numeric(d.base$fréquence.pour.10000.ATU)
d.base$REGION <- as.factor(d.base$REGION)
d.base$tarif <- as.numeric(gsub(",", ".", d.base$tarif))
d.base$X.MtFact..... <- as.numeric(gsub(",", ".", d.base$X.MtFact.....))

str(d.base)

total.facture <- sum(d.base$X.MtFact....., na.rm=TRUE) # 224 254 885 €

```

#### Code ECG

Ce fichier comporte une colonne intitulée __fréquence pour 10000 ATU__
```{r ecg, comment=""}

ecg <- d.base[d.base$CCAM == "DEQP003", c("fréquence.pour.10000.ATU", "REGION", "nombre.d.ATU")]
nrow(ecg)
summary(ecg)
summary(ecg$fréquence.pour.10000.ATU)
n.atu <- sum(ecg$nombre.d.ATU)
n.atu
```

Pour chaque région on calcule un boxplot. On range les boxplot par médiane croissante. On utilise pour cela la méthode __reorder__ qui admet trois variables: la fréquence pour 10000 ATU partitionée par REGION et une fonction, la médiane.
```{r ecg_médiane}
bymedian <- with(ecg, reorder(REGION, fréquence.pour.10000.ATU, median))
boxplot(fréquence.pour.10000.ATU ~ bymedian, data = ecg, ylab="nombre d'ECG", xlab="Régions", main="Nombre d'ECG (DEQP003) pour 10.000 ATU par région", col = "lightgray", las=2)
m <- mean(ecg$fréquence.pour.10000.ATU)
abline(h = m, col="red", lty=2)
```

